【裁判字號】    90,交聲,12
【裁判日期】    900424
【裁判案由】    聲明異議
【裁判全文】
臺灣臺東地方法院交通裁定                           九十年度交聲字第一二號
    移
    異 議 人   甲○○
    即受處分人
右列異議人即受處分人（下稱異議人）因違反道路交通管理處罰條例案件，對於交通
部公路局高雄區監理所台東監理站所為之處分（東監稽違字第裁八一－Ｔ00000
000號），聲明異議，本院裁定如左：
        主  文
異議駁回。
        理  由
一、按汽車駕駛人飲用酒類或其他類似物後其吐氣所含酒精濃度超過每公升０‧二五
    毫克，不得駕車，道路交通安全規則第一百十四條第二款定有明文，又汽車駕駛
    人酒精濃度過量駕駛汽車者，處新臺幣（以下同）六千元以上一萬二千元以下罰
    鍰，並當場禁止其駕駛及吊扣其駕駛執照六個月，道路交通管理處罰條例（民國
    九十年一月十七日總統修正公布前之舊法，新法雖經總統修正公布，惟其施行日
    期依同條例第九十三條規定須由行政院以命令定之，而行政院尚未以命令公布新
    法之施行日期，故以下所述及之本條例均係現在仍有效之修正生效前之舊法，先
    予敘明）第三十五條第一項第一款定有明文（而汽車駕駛人駕駛汽車違反道路交
    通管理處罰條例第三十五條第一項規定者，除應依該條所規定之罰鍰處罰外，尚
    需受吊扣駕駛執照六個月之處分，故依同條例第六十三條第二項規定，無庸再依
    同條例第六十三條第一項第三款規定並予記違規點數三點，應予說明）。
二、本件異議人甲○○於民國（下同）八十九年十二月二十三日二十三時三十分許，
    駕駛車號ＢＯ－八六一七號自用小客車於臺東縣臺東市○○路蜜鄰超市前，為臺
    東縣警察局臺東分局警員攔停，並對其實施酒精濃度測試，測得其吐氣所含酒精
    濃度超過每公升０‧二五毫克而達每公升０．六一毫克，乃由員警以其有違反前
    揭道路交通管理處罰條例第三十五條第一項第一款規定之行為掣單舉發，並經交
    通部公路局高雄區監理所臺東監理站依前揭道路交通管理處罰條例第三十五條第
    一項第一款規定於九十年三月九日從輕裁處異議人罰鍰六千元，並吊扣其駕駛執
    照六個月。
三、訊據異議人固坦承案發當時有喝酒，惟對實施酒精測試檢測儀器之準確性有疑義
    ，辯稱：當日員警對伊共測試九次，前八次均未取得測試值，第九次是將測試器
    插入伊鼻孔中，才測得吐氣所含酒精濃度為每公升０．六一毫克之數據云云。惟
    查：異議人有於前述時、地因駕駛前述車號汽車為警攔停，經警對其實施酒測後
    發現其吐氣所含酒精濃度為０．六一毫克之違規事實，業據證人即開單告發異議
    人之員警乙○○於本院九十年四月十九日調查時，以具結擔保其供述之真實性並
    在負擔偽證罪之心理處罰狀態下供稱：當時於本市○○路蜜鄰超市將異議人攔下
    做酒精濃度測試，依操作規定需連續吹氣三秒鐘始出現測試值，惟當時異議人未
    充分合作，致於現場、中興派出所分別由警員、派出所主管測試四次、三次均無
    法取得測試值，待至交通隊時，始測得異議人吐氣所含酒精濃度每公升０．六一
    毫克，並以上開數據掣單舉發違規；上開測試均係依照警察局所規定之程序，伊
    不會因績效壓力而隨意取締，且係在慎重之情況下執行測試，故所取得之測試值
    不可能誤判等語，見本院九十年二月十九日訊問筆錄參照。按證人乙○○乃為原
    處分機關所認定異議人有前開違規行為之原證人，其並到庭在本院訊問時以言詞
    供述本件訴訟上之待證事實－即異議人有前開違規事實，由證人上開供述以觀，
    已足使本院得：原處分機關所認定異議人有於前揭時、地酒精濃度過量而駕駛汽
    車之事實，且依本件卷存證據資料內並無任何積極證據足認證人上開供述係屬虛
    偽，亦無足以令人顯信證人供述有不可採之品性證據或前科證據存在，本院自不
    得僅以證人為本件開單告發異議之員警，而抹煞其在訴訟上所具原證人之資格，
    且交通警察掣單舉發違反道路交通管理處罰條例所列之違規事實，本質上為行政
    處分，係公務員基於職務上之權力，依法就特定具體事件所為具公法上效果之單
    方面行政行為，基於公務員為公法上行為具有公信力之原則，該行政行為當可被
    推定為真正，從而本件異議人並未能提出證據以資證明其確無違規行為，其所為
    辯解尚難遽予採信，本件事證明確，異議人之上開違規行為堪以認定。
四、綜上所述，異議人確有在前揭時地酒精濃度過量駕駛汽車之違規行為，從而原處
    分機關依前揭道路交通管理處罰條例第三十五條第一項第一款規定從輕裁處受處
    分人罰鍰六千元，並吊扣其駕駛執照六個月，核無違誤。本件異議人之異議為無
    理由應駁回之。
據上論斷，應依道路交通案件處理辦法第十九條，裁定如主文。
中      華      民      國     九十     年      四      月    二十四    日
                                    臺灣臺東地方法院交通法庭
                                        法  官  陳兆翔
右正本證明與原本無異。
如不服本裁定，應於裁定送達後五日內，向本院提出抗告狀。（須附繕本）
「切勿逕送上級法院」
                                        書記官  蘇美琴
中      華      民      國     九十     年      四      月    二十六    日


司法院資訊處製作；財團法人民間司法改革基金會備份。
